【裁判字號】    90,交聲,403
【裁判日期】    900809
【裁判案由】    違反道路交通管理處罰條例聲明異議
【裁判全文】
臺灣臺北地方法院交通事件裁定          九十年度交聲字第四０三號
    異議人即
    受處分人    甲○○
右列受處分人因違反道路交通管理處罰條例案件，對於台北市交通事件裁決所中華民
國九十年三月二十八日所為之處分（原處分案號為：北市裁三字第駕裁二二－ＺＣ0
000000號），聲明異議，本院裁定如左：
        主      文
異議駁回。
        理      由
一、按汽車行駛高速公路，應依速限標誌指示，高速公路交通管制規則第五條第一項
    前段定有明文，再汽車行駛於高速公路，而不遵管制之規定者，處汽車駕駛人新
    台幣（下同）三千元以上六千元以下罰鍰，道路交通管理處罰條例第三十三條第
    一項定有明文；又汽車駕駛人駕駛汽車違反道路交通管理處罰條例第三十三條第
    一項規定者，除應依該條所規定之罰鍰處罰外，並予記違規點數一點，道路交通
    管理處罰條例第六十三條第一項第一款亦定有明文。
二、本件受處分人即異議人甲○○於民國九十年一月五日上午八時四十四分許，駕駛
    車號ＢＷ－五二七五號自用小客車，在國道一號公路南向一五七公里速限時速八
    十公里之路段，以時速一０三公里速度行駛，為內政部警政署國道公路警察局第
    三警察隊泰安分隊警員以雷達測速儀測得超速，並以拍照方式採證，復以受處分
    人有違反道路交通管理處罰條例第三十三條第一項規定之行為逕行掣單舉發。嗣
    受處分人於應到案日期前申訴，原處分機關函請舉發機關調查結果，仍認受處分
    人有上開違規行為，乃依道路交通管理處罰條例第三十三條第一項之規定於九十
    年三月二十八日裁處受處分人罰鍰三千元，並記違規點數一點（原處分漏引道路
    交通管理處罰條例第三十三條「第一項」及第六十三條第一項第一款規定，應更
    正）。
三、訊據受處分人雖坦承於右開時地駕車時速一０三公里之事實不諱，惟矢口否認有
    違規行為，辯稱：那個地方速限時速八十公里，三車道應速限時速一００公里公
    里才對，故設限有問題云云，依聲明書意旨略以：違規地點已於九十年一月初完
    工，九十年一月十一日拆除速限時速八十公里之臨時標誌，伊於九十年一月二日
    行經違規地點，不見任何施工阻隔設施及警示施工，為何故意留時速八十公里之
    標誌﹖為何在同年一月十七日重新設立較高之速限標誌﹖違規地點已接近豐原交
    流道，限速應為時速一百二十公里云云，然查：右開違規事實，有違規照片一張
    在卷為憑，且雷達測速儀亦經經濟部標準檢驗局於八十九年十一月十三日檢驗合
    格，有雷達測速儀檢定合格證書影本二張附卷可考；又違規地點速限之規定，乃
    國道高速公路局參照路線設計、道路狀況、交通流量、肇事資料等因素所訂定，
    非受處分人可自行認定，且受處分人既自承違規當時（九十年一月五日）速限確
    實為時速八十公里，至九十年一月十一日始拆除速限時速八十公里之標誌，故在
    速限標誌拆除變更之前，違規地點是否接近平坦之豐原交流道，是否施工已完成
    ，是否為三車道，是否於九十年一月十七日速限提高，均無礙於違規地點於受處
    分人違規時速限仍為時速八十公里之限制；再「現行違反高速公路交通管制規則
    第五條規定，警員應依道路交通管理處罰條例第三十三條予以舉發，查尚無法令
    規定限速九十公里時速之標誌下，以一百公里時速為舉發超速標準」，此有交通
    部九十年七月二十三日交路九十字第０四六六九二號函影本附卷可稽，且「考量
    各警察機關所使用之雷達測速（照相）器材及民眾所駕駛車輛之儀表里程顯示，
    均存有若干之誤差值，為兼顧情、理及避免爭議，本署曾於八十一年八月五日以
    （八一）警署交字第五一六三七號函規定，行車速度在郊區不超過限速十公里，
    市區不超過五公里，得以勸導代替舉發。上揭函示規定因涉及人民權利，似與行
    政程序法之規定不符」等情，亦有內政部警政署九十年七月二十五日（九十）警
    署交字第一五四五五四號函附卷可考，是道路交通管理處罰條例第三十三條及高
    速公路交通管制規則第五條第一項既規定，汽車行駛高速公路，應依限速標誌指
    示，自無從以函令更改法令之規範，從而，違規地點速限既為八十公里時速，違
    規當時受處分人時速為一０三公里，顯已違反高速公路交通管制規則第五條第一
    項規定，應依道路交通管理處罰條例第三十三條第一項規定加以裁罰。從而，受
    處分人所辯，均不足採信。本件事證明確，受處分人之違規行為堪以認定。
四、綜上所述，受處分人確有在右開時地超速行駛之違規行為，原處分機關因受處分
    人於應到案日期前申訴，遂依道路交通管理處罰條例第三十三條第一項及第六十
    三條第一項第一款之規定從輕裁處受處分人三千元，並記違規點數一點，核無違
    誤，本件受處分人之異議為無理由，自應將其異議駁回。
據上論斷，應依道路交通案件處理辦法第十九條，裁定如主文。
中      華      民      國    九十      年      八      月      九      日
                          臺灣臺北地方法院交通法庭
                                  法  官  李  麗  玲
右正本證明與原本無異。
如不服本裁定，應於裁定送達後五日內向本院提出抗告狀。
                                  書記官  江  虹  儀
中      華      民      國    九十      年       八     月      十      日


司法院資訊處製作；財團法人民間司法改革基金會備份。
